臺灣臺中地方法院刑事判決　　　　　　　　　　九十一年度中交簡上字第一三號
　　上訴人即被告　甲○○
右上訴人因過失傷害案件，不服本院臺中簡易庭九十年度中交簡字第一六八四號中華
民國九十一年二月二十二日第一審簡易判決（聲請案號：九十年度偵字第一九三九０
號）提起上訴，本院管轄第二審之合議庭判決如左：
    主  文
上訴駁回。
    事  實
一、甲○○曾於民國（下同）八十六年三月五日因違反麻醉藥品管理條例經本院判處
    有期徒刑六月確定，甫於八十六年五月九日易科罰金執行完畢，於九十年九月五
    日十四時四十分許，駕駛車牌號碼Ｍ６－八六二八號自用小客車，沿台中市○○
    街由西往東方向行駛，途經台中市○○街與南京路口附近，應注意汽車在雙向二
    車道行駛時，須在遵行車道內行駛，且在劃有分向限制線之路段，不得駛入來車
    之車道內，又汽車行駛時，駕駛人應注意車前狀況，並隨時採取必要之安全措施
    ，而依當時情形，又無不能注意之情形，竟疏未注意，而侵入來車道內，致撞及
    來車道內由乙○○駕駛之車號Ｂ２－四六七二號自用小客車前側及左側車身，並
    因而造成乙○○受有頭部外傷併左臉頰瘀青血腫三Ｘ二公分、左肩瘀青血腫五Ｘ
    三公分、右手食指紅色傷痕一×一公分之傷害。
二、案經乙○○訴由台中市警察局第三分局報告臺灣臺中地方法院檢察署檢察官偵查
    聲請簡易處刑。
    理  由
一、訊據上訴人即被告（以下稱被告）甲○○對於前開車禍肇事之經過坦承不諱，惟
    矢口否認有過失傷害犯行，辯稱告訴人乙○○於案發後，與其交涉之過程中，在
    場之人均未發現其有任何傷痕，且伊已賠償告訴人修車之損失，兩造並達成和解
    ，詎告訴人仍提出告訴云云，惟查告訴人乙○○因本件車禍受傷之事實，業據告
    訴人乙○○到庭結證稱：「我從新民街與南京路口往復興路陸橋方向，被告從陸
    橋方向開過來，我右側有停車，我發現他的車往我的方向偏過來，我停下車來，
    他就往我的車撞過來，我的身體往左倒，左側肩膀、頭部、臉頰受撞擊，手因為
    要抓方向盤，所以刺到前方的物品，導致手指有傷，是我自己報警的，別人有沒
    有報警我不知道。」等語（法官問：九十年九月五日下午二時四十分在與被告發
    生車禍情形？）「因為後來感覺疼痛才去驗傷。」等語（法官問：為何隔日才去
    驗傷？）明確，核與被告於警訊中坦承：「因為：：才會撞及來車道的乙○○所
    駕駛的Ｂ２－四六七二的自用小客車，因發生撞及乙○○才會受傷」等語相符，
    且有台中市○○○道路交通事故調查報告表一件附卷可憑，雖證人丙○○即現場
    遭波及之第三輛小客車車主到庭結證稱：「車禍發生我沒有看到，我的車子停在
    路邊，甲○○跟乙○○發生擦撞，事發一下子我才看到整個現場的經過，當時乙
    ○○在那邊罵人，我沒有看到她有傷，她堅持要到哪一個修配廠。」等語；及證
    人丁○○即本件車禍之處理員警到庭結證稱：「案發之後三天，乙○○又跑來要
    我們處理，他拿驗傷單過來，要我們補繪現場圖，我看她臉上無異狀，從她的外
    觀上看不出有外傷。」等語，核與被告辯稱伊看不出告訴人有傷等詞相符，惟查
    告訴人左前側車身遭撞及，業據告訴人指訴歷歷，核與被告自承之撞及點相符，
    告訴人位於駕駛座上，外力撞及左側，其作用力慣性必然使身體往左靠，而有撞
    及車門窗之可能，是以告訴人之傷害部位偏左，且左側身體之傷害係撞及可能產
    生之瘀青，而身體往左側偏之結果，一般正常之人必定會盡量以右手抓取固定之
    物品以保持身體之平衡，是以告訴人指稱伊右手指遭車內物品刺入等語，亦甚合
    理，此外並有行政院衛生署九十年九月七日診斷證明書一紙附卷可憑，而瘀青之
    現象依身體之自然反應，應係先紅腫，過數日始呈紫青，食指之小刺傷在身體之
    細微處，旁人無法在第一時間內發現，亦甚合理，是以證人之前開證詞，不足以
    作為有利於被告之認定，又台中市警察局交通隊肇事現場圖上亦載明：「傷亡情
    形為左面部傷害，自送醫院」等語，有前開現場圖影本一紙附卷可憑，是以告訴
    人顯然有告訴交通警察其受傷之情形，並非因索賠不成而誣指本件車禍有受傷情
    形，再則告訴人傷害情形不嚴重，是以在案發隔二日後才去驗傷，亦無不合理之
    處，被告辯稱告訴人在車禍後並未受傷云云，顯係卸責之詞，不足採信。次按汽
    車在雙向二車道行駛時，須在遵行車道內行駛，且在劃有分向限制線之路段，不
    得駛入來車之車道內，又汽車行駛時，駕駛人應注意車前狀況，並隨時採取必要
    之安全措施，道路交通安全規則第九十七條第一款、第二款、第九十四條第三項
    分別定有明文，被告駕車自應注意上述道路交通安全規則之規定，且依當時狀況
    ，其又非不能注意，竟疏未注意，以致肇事，因而使告訴人受傷，被告顯有過失
    ，被告犯行洵堪認定。
二、核被告所為，係犯刑法第第二百八十四條第一項前段之過失傷害罪，被告曾於八
    十六年三月五日因違反麻醉藥品管理條例，經本院判處有期徒刑六月確定，甫於
    八十六年五月九日執行完畢，有台灣台中地方法院檢察署刑案資料查註紀錄表及
    台灣高等法院被告全國前案紀錄表各一紙附卷可憑，五年內再犯本件有期徒刑以
    上之罪，為累犯，依法加重其本刑。上訴意旨略稱：本件車禍並未造成任何人受
    傷，請求諭知無罪之判決等語。經查：原審認被告過失傷害罪，事証明確，對被
    告諭知「累犯，處有期徒刑三月，如易科罰金，以佰元折算壹日」，其認事用
    法並無違誤，量刑亦屬妥適，被告上訴為無理由，應予駁回。
三、據上論斷，應依刑事訴訟法第四百五十五條之一第一項、第三項、第三百六十八
    條，刑法第二百八十四條第一項前段、第四十七條、第四十一條第一項前段、罰
    金罰鍰提高標準條例第一條前段、第二條，判決如主文。
中    華    民    國      九十一      年       六      月     十八    日
                                  臺灣臺中地方法院刑事第二庭
                                    審判長法  官  張 智 雄
                                            法  官  許 惠 瑜
                                            法  官  陳 如 玲
右正本證明與原本無異。
不得上訴。
                                            書記官
中    華    民    國      九十一      年       六      月     十八    日
